# 子公司资不抵债时的长投资产减值准备计提

提问人：roger309 时间：2016-08-10 11:06:42
求教陈版~~~子公司一直亏损，到了资不抵债的程度，而且子公司账面基本全是流动资产和负债，测算出来未来现流也为负数，那么母公司单体层面对长投提减值，是否需要全额计提了？而母公司出于业务需要，仍让子公司继续经营（也就是愿意承担子公司的负债），那么对于子公司超出出资限额的负债，是否需要在母公司单体额外计提对应的预计负债？

回答人：chenyiwei
如果该子公司未来现金流量现值测算结果为负数的，则一般理解应对其长期股权投资全额计提减值准备。 母公司对资不抵债的子公司提供财务支持承诺，使其继续经营的，则该承诺在母公司个别报表层面是否满足预计负债的确认条件，需考虑以下因素：（ 1 ）该承诺是否已被子公司的债权人或其他利益相关方知悉，并成为利益相关方与该子公司继续保持业务关系的决策中的重要考虑因素，事实上构成一项推定义务；（ 2 ）母公司是否对该子公司的借款等债务提供了符合法律规定的担保；（ 3 ）该项负债的金额能否可靠计量。

提问人：roger309 时间：2016-08-11 21:37:23
陈版主，还有一个问题咨询一下。现在的新准则下，认定同一控制下企业合并“参与合并的企业在合并前后均受同一方或相同的多方最终控制且该控制并非暂时性的，为同一控制下的企业合并。”，是否需要有前后 1 年的要求？
实际案例如下：甲 2015 年 9 月购买入股A公司，成为A公司实际控制人，并实际控制A公司的业务运营。甲于 2012 年出资设立B公司，且截至目前甲一直为B公司实际控制人。 2016 年 3 月，A公司收购B公司100%股权，假设甲后续还将长期控制A和B。问题 1 ：能否认定上述收购为同一控制下企业合并？问题 2 ：如果认定为同一控制下企业合并，且现在需要出A公司2014/2015/2016三期审计报告，根据企业会计准则解释第 6 号，合并方的财务报表比较数据追溯调整的期间应不早于双方处于最终控制方的控制之下孰晚的时间，也就是说应当从 2015 年 9 月起将B公司财务数据并入A公司合并报表，我这样理解对么？

回答人：chenyiwei
1 、不能机械地理解“非暂时性”为“前后各一年”，参考《瑞华研究 2010 ～ 2014 汇编》之“问题3-2-4（企业合并类型的判断问题）”。
2 、是。